臺灣高等法院民事裁定
109年度家聲抗字第21號
抗  告  人  薛湧  
上列抗告人因與相對人財團法人法律扶助基金會等間聲請確定訴
訟費用額事件，對於中華民國109年6月3日臺灣士林地方法院所
為裁定（109年度家事聲字第3號），提起抗告，本院裁定如下：
    主     文
抗告駁回。                                           
抗告訴訟費用由抗告人負擔。
    理     由
一、按法院未於訴訟費用之裁判確定其費用額者，第一審受訴法
    院於該裁判有執行力後，應依聲請並得依職權以裁定確定之
    ；依此裁定所確定之訴訟費用額，應於裁定送達之翌日起，
    加給按法定利率計算之利息，為民事訴訟法第91條第1項、
    第3項所明定。此規定依家事事件法第51條準用於家事訴訟
    事件。又此一確定訴訟費用額之程序，僅在審究有求償權之
    一造當事人所開列之費用項目，及其提出支付費用之計算書
    等證據，是否屬於訴訟費用之範圍，以確定應負擔訴訟費用
    之他造當事人所應賠償其之訴訟費用數額，並非就權利存在
    與否為確定；有關訴訟費用負擔之主體、負擔比例等悉依命
    負擔訴訟費用之裁判定之，於確定訴訟費用額之程序中，無
    從更為不同之酌定（最高法院104年度台抗字第938號裁定意
    旨參照）。次按，財團法人法律扶助基金會（下稱基金會）
    就扶助事件依法律規定支出之必要費用，視為訴訟費用之一
    部；基金會得向負擔訴訟費用之他造請求；基金會或分會並
    得據受扶助人之執行名義，聲請確定訴訟費用額及強制執行
    。法律扶助法第34條第1 、2 項亦有明文。
二、查，抗告人與相對人薛李淑、薛樹芬、相對人基金會所扶助之當事人薛樹芳及同案當事人薛衍璋（於106年8月14日死亡，由薛李淑繼承）間請求分割遺產事件，經原法院以101年度家訴字第142號、102年度家訴字第81號為第一審判決（見原法院108年度司家聲字第26號卷，下稱司家聲卷，7至15頁；該判決下稱81號判決），本院以104 年度家上字第23號（下稱23號判決）判決廢棄81號判決主文第1項，改判如23號判決主文第2項所示，並諭知廢棄改判部分之第一、二審訴訟費用裁判，由兩造每人各負擔5分之1（見原法院司家聲卷17至24頁），再經最高法院106年度台上字第1070號裁定駁回抗告人及薛李淑之上訴確定在案（見原法院司家聲卷25至26頁）。基金會於上揭事件扶助薛樹芳為訴訟代理行為，並墊付訴訟費用包含翻譯費用、裁判費共計7,915元（計算式：4,000+600+3,315＝7,915），有基金會審查表、費用計算書、扶助案件之訴訟及必要費用審查表、相關收據為證（見原法院司家聲卷6、16、27至33頁）。原法院司法事務官以108年度司家聲字第26號裁定確定抗告人及薛樹芬、薛李淑應分別賠償基金會1,583元、1,583元及3,166元之訴訟費用（計算式：7915÷5＝1,583，1,583×2＝3,166)，及自該裁定送達翌日起至清償日止按年息百分之五計算之利息，核無違誤。原法院以109年度家事聲字第3號裁定（下稱原裁定）予以維持，自無不合。抗告意旨所稱兩造之被繼承人薛建勳曾表示薛樹芳喪失繼承權、薛樹芳提領被繼承人存款、抗告人代墊喪葬費用等情，核屬兩造實體上爭執事項，均非本確定訴訟費用額事件所得審究，抗告意旨以此為由指摘原裁定不當，求予廢棄，為無理由，應予駁回。
三、據上論結，本件抗告為無理由，爰裁定如主文。 
中　　華　　民　　國　  110　　年　　1 　　月　　5　　日
                  家事法庭
                      審判長法  官  蕭胤瑮
                            法  官  許勻睿
                            法  官  袁雪華
正本係照原本作成。
本裁定除以適用法規顯有錯誤為理由外，不得再抗告。如提起再
抗告，應於收受送達後10日內委任律師為代理人向本院提出再抗
告狀。並繳納再抗告費新臺幣１千元。
中　　華　　民　　國　　110 　年　　1 　　月　　5 　　日

  　　　　　　　　　　　　　書記官  蕭英傑